臺灣臺北地方法院刑事判決　　　　　　　99年度訴字第1182號
公　訴　人　臺灣臺北地方法院檢察署檢察官
被　　　告　于小劃
指定辯護人　本院公設辯護人　曾德榮
上列被告因毒品危害防制條例案件，經檢察官提起公訴（99年度
偵字第12527號），本院判決如下：
    主  文
于小劃販賣第二級毒品，累犯，處有期徒刑柒年陸月，扣案之第
二級毒品甲基安非他命貳包（合計驗餘淨重零點玖壹伍捌公克）
，沒收銷燬;扣案之現金新臺幣壹仟元沒收。
    事  實
一、于小劃前於民國93年間因違反動產擔保交易法案件，經本院
    於94年11月14日以94年度易字第708號判處有期徒刑3月確定
    。另於同年間因違反毒品危害防制條例案件，經本院於94年
    9月26日以94年度訴字第305號判處有期徒刑1年2月、7月確
    定。嗣又於94年間因違反毒品危害防制條例案件，經本院以
    94年度訴緝字第151號判處有期徒刑6月、4月，提起上訴後
    ，臺灣高等法院於96年5月10日以95年度上訴字第3567號駁
    回上訴確定。適逢中華民國九十六年罪犯減刑條例公布施行
    及動產擔保交易法修正，其前揭違反動產擔保交易法案件之
    科刑經免刑，另其餘科刑各減為有期徒刑7月、3月又15日、
    3月、2月，合併定其應執行有期徒刑1年3月，於97年3月22
    日縮刑期滿執行完畢。竟仍不知悔改，明知甲基安非他命係
    經公告列為毒品危害防制條例第2條第2項第2款所規定之第
    二級毒品，非經許可不得持有、販賣，竟意圖營利，基於販
    賣第二級毒品甲基安非他命之犯意，於99年5月17日下午接
    獲黃緒清要求購買新臺幣（下同）1000元之第二級毒品甲基
    安非他命1包之電話後，即於當日下午4時許，在臺北縣新店
    市（已改制為新北市新店區○○○○○道附近，以2000元之
    價格，向真實姓名年籍不詳綽號「頭哥」之成年男子販入第
    二級毒品甲基安非他命1包（原合計淨重0.916公克，取樣0.
    00 02公克，驗餘合計淨重0.9158公克），再將之分成2小包
    後，與黃緒清相約在新店市○○路與博愛街13巷口交易。嗣
    於同日下午7時許，黃緒清依約前來，並坐入于小劃所駕駛
    之車內，于小劃將其中1包以1000元之價格販賣予黃緒清，
    于小劃於收得現金1000元，正要交付其已分裝完成之第二級
    毒品甲基安非他命1包予黃緒清時，適碧潭派出所員警在耕
    莘醫院附近執行肅毒專案，見于小劃駕車在該處迴繞，黃緒
    清亦於抵達該路口後即下車坐入于小劃所駕駛之車內，認二
    人行跡可疑，立即下車盤查，而為警當場查獲，並在于小劃
    手中起出黃緒清所交付之購毒現金1000元，及于小劃擬交付
    予黃緒清之第二級毒品甲基安非他命1包及其為供己施用之
    第一級毒品海洛因2包，並在于小劃所駕駛之駕駛座車門旁
    空隙起出其所分裝之第二級毒品甲基安非他命1包、在黃緒
    清口袋內起出吸食器1組等物。
二、案經新北市政府警察局新店分局報告臺灣臺北地方法院檢察
    署檢察官偵查起訴。
    理  由
壹、證據能力事項:
一、被告于小劃於偵中查應訊時雖已懷孕，但其站立於應訊台前
    之姿勢沒有不穩定，被告對於檢察官之詢問，均能明確回答
    ，沒有文不對題之情形，業經本院於100年1月27日當庭勘驗
    被告之99年5月18日偵訊筆錄，並製有勘驗筆錄在卷可稽(參
    本院卷第123-124頁)。是被告所辯:其於偵查中應訊時精神
    狀況不好云云，核為事後卸責之詞，不足採信。被告於偵查
    及本院所為不利於己之陳述部分，並無出於強暴、脅迫、利
    誘、詐欺、疲勞訊問、違法羈押或其他不正之方法，亦非違
    反告知義務之規定而為，是其此部分之陳述，依刑事訴訟法
    第156條第1項、第158條之2規定，均應認有證據能力。
二、被告於99年5月17日製作第一次警詢時之自白，係由被告以
    口語方式陳述，員警再記載其主要意旨於筆錄內，筆錄之記
    載意旨與被告之陳述相符，業經本院於100年1月27日及100
    年3月23日勘驗並製作勘驗筆錄在案。質之被告亦自承警詢
    時所為之陳述，確係自己所為之陳述（參本院卷第92頁），
    而為其製作筆錄之員警陳願吉亦結證表示:有當場錄音，錄
    音機是放在被告前面，但其坐的位置與被告有點距離等語（
    參本院卷第157頁）。而本院勘驗時，確實在部分問題中有
    聽到打字的聲音，是員警製作此份筆錄之過程應屬符合規定
    ，該份筆錄自得為證據。另被告於99年5月18日製作第二次
    警詢筆錄部分，雖亦係被告以口語方式陳述，由員警記載其
    陳述意旨，且記載意旨與被告之陳述相符，但該份筆錄中偵
    卷第12至14頁部分，前經本院勘驗結果，並未聽到打字聲音
    ，且答問間並無長時間中斷製作筆錄之情形，質之證人許進
    旺及江忠旺於本院審理時均結證表示:因原錄音錄製失敗，
    嗣由江忠旺從新按原筆錄讓被告再答一次，重新錄音等語。
    是該筆錄之製作過程，與刑事訴訟法第100條之1第1項前段
    應全程錄音之規定，顯有未合，無證據能力。
三、本院下列所引其餘各項證據之證據能力，包括文書證據等，
    經本院當庭提示，檢察官、被告及其辯護人均表示有證據能
    力（參本院卷第93頁），且亦查無依法應排除其證據能力之
    情形。又該等文書證據，亦查無刑事訴訟法第159條之4顯有
    不可信之情況與不得作為證據之情形。本院審酌上開證據資
    料製作時之情況，尚無違法不當及證明力明顯過低之瑕疵，
    亦認為以之作為證據應屬適當，是依刑事訴訟法刑事訴訟法
    第159條之4、第159條之5規定意旨，認均有證據能力。
貳、認定本件犯罪事實所依憑之證據及理由
一、訊據被告于小劃固坦承於99年5月17日下午，接獲黃緒清要
    求買第二級毒品甲基安非他命的電話後，於當日下午4時許
    ，至安坑交流道附近向「頭哥」買入扣案第二級毒品甲基安
    非他命及第一級毒品海洛因，以及其於同日下午7時許，與
    黃緒清相約在新店區○○路與博愛街13巷口交易，於黃緒清
    坐入其車內並交付1000現金後，即為警當場查獲等情不諱，
    惟矢口否認有何販賣第二級毒品甲基安非他命之犯行，並辯
    稱:我是和黃緒清合資購買，黃緒清是請我幫他拿1000元的
    第二級毒品甲基安非他命，但「頭哥」都是賣2000元，沒有
    賣1000元的，我就自己出1000元，我花了2000元向「頭哥」
    買，分成2包，準備2包都給黃緒清，因為黃緒清曾幫我搬家
    云云。惟查:
  (一)上揭犯罪事實，業據被告於偵查中坦承販賣第二級毒品甲基
    安非他命予黃緒清，並自白:當時黃緒清已把1000元交給我
    了，共賣予黃緒清1次等語（參偵卷第60頁），其嗣於本院
    審理時亦自白:黃緒清問打電話問我有沒有要去找我朋友拿
    海洛因或是毒品，他說可不可以幫他拿安非他命1000元，我
    說好，4點多我就去安坑交流道，5點多黃緒打給我問好了沒
    ，我告訴他我在喝藥，後來我回撥給黃緒清，和他約在建國
    路，黃緒清到我車上，錢先交給我，我東西還沒有交給他，
    警察就來了等語（參本院卷第161-162頁）在案外，並據證
    人黃緒清於本院審理時結證:在99年5月17日當天因上夜班，
    傍晚4、5點，我打電話問被告那邊有沒有（指第二級毒品甲
    基安非他命），她說沒有，我問他可不可以幫我拿，她說可
    以，後來打電話約5點多建國路那邊見面。碰面時我到被告
    車上，我跟被告說我拿1000元的毒品，被告就馬上給我1包
    ，我錢一拿出來，就被警察抓了等語（參本院卷第158-160
    頁），及證人即查獲員許進旺於本院審理時結證:我和江忠
    旺、陳願吉是抓毒品的專案人員，於99年5月17日當天有肅
    毒專案，我和江忠旺、陳願吉、蔡文展四人開一部汽車，騎
    三部機車到耕莘醫院前埋伏，就發現壹個女子開一部汽車停
    在路口的公車站牌，該女子下車以後邊打電話邊走進醫院，
    一下就從醫院走出來，開車離開，我們就覺得可疑就跟隨在
    後面，該女子在新店中正路上繞來繞去，繞到查獲地就是建
    國路博愛路13巷口停車，她停車後後面馬上來一部汽車，停
    在該女子的車後，從後面那部車就下來一位男子，該男子就
    走到女子的車內，坐在車內，當時我們認為他們應該是在現
    場跟毒品有關係，我們就下車盤查，當場目視這部車的女子
    手上拿有1000元，還有2包海洛因、1包安非他命，所以我們
    就當場查獲，就在男子的口袋內查獲安非他命吸食器壹組，
    我們又在女子的駕駛座旁邊空隙查獲另1包安非他命，就把
    兩人帶回派出所偵辦等語（參本院卷第148頁背面）、證人
    江忠旺於本院審理時結證:我們在耕莘醫院執行查緝毒品，
    看到被告進去醫院馬上出來，有在講電話，好像蠻匆忙的，
    被告車開走後，我們車就跟他走，她一直在市區○○路繞圈
    圈，後來她轉進建國路時，她後面有壹台車子跟在他後面，
    停在她後面的車子下來壹個男生，走近被告的車子、上被告
    的車，看到他們手上有東西，我們就行動等語（參本院卷第
    154頁背面）、證人陳願吉於本院審理時結證:我們當時在那
    邊埋伏時，看到壹台自小客車，行跡有點可疑，當時被告車
    子停妥後就馬上進入醫院，過不久就馬上出來，所以我們就
    跟監。被告在新店中正路上一直來回，一直在中正路上繞圈
    ，後來停在博愛街13巷口，過不久有一台車靠近，男子下車
    進入被告車上，我們當時下車盤查，聽到同仁有人喊說手上
    有毒品等語（參本院卷第156頁）在案。且有卷附之被告及
    證人黃緒清分別出具之自願受搜索同意書、員警所製作之搜
    索扣押筆錄在卷（參偵卷第31-36頁），及前揭毒品扣案資
    佐證。又上開扣案之毒品，經送交通部民用航空局航空醫院
    中心鑑定結果，其中2包確實含有第一級毒品海洛因成分，
    原合計淨重1.626公克，另2包確實含有第二級毒品甲基安非
    他命成分，原合計淨重0.916公克，亦有該中心於99年6月1
    日所出具之航藥鑑字第0993530號毒品鑑定書在卷可按（參
    偵卷第72頁）。互核被告與證人黃緒清、許進旺、江忠旺、
    陳願吉等人之證詞，被告就其如何與黃緒清聯絡買第二級毒
    品甲基安非他命、如何約定交易地點、當時交易金額之供述
    ，與證人黃緒清之證詞大抵相符。另其就被查獲之經過，核
    亦與證人黃緒清及證人許進旺、江忠旺、陳願吉等人之詞相
    吻合，足認被告前揭不利於己之自白，應與事實相符，堪予
    採信。從而，被告在99年5月17日下午接獲證人黃緒清要求
    以1000元購買第二級毒品甲基安非他命1包之電話後，始於
    同日下午4時許，至安坑交流道附近向「頭哥」販入扣案之
    第二級毒品甲基安非他命1包，並將之分裝成2小包後，旋再
    於同日下午5點多與證人黃緒清相約於新店建國路附近交易
    ，雙方嗣於同日下午7時許，在上揭查獲時、地，在被告所
    駕駛之汽車內，以1000元之價格，販售其所分裝之第二級毒
    品甲基安非他命1小包予證人黃緒清而遭查獲之事實，均已
    可堪認定。
  (二)至於被告雖否認犯行，並辯稱:我是和黃緒清合資購買，黃
    緒清是請我幫他拿1000元的第二級毒品甲基安非他命，但頭
    哥都是賣2000元，沒有賣1000元的，我就自己出1000元，我
    花了2000元向頭哥買，分成2包，準備2包都給黃緒清，因為
    黃緒清曾幫我搬家，黃緒清知道我朋友叫「頭哥」云云。質
    之證人黃緒清於本院審理時亦迴護被告證稱:起先有跟被告
    提到合資購買，被告之前在約見面的電話中，被告有提到要
    用4000元合資買安非他命，沒有提到量的事情，因為我問被
    告他那邊有沒有安非他命，被告說沒有。後來我到時，我就
    說我只有1000元，被告沒有告訴我毒品哪裡來的云云。但查
    :
  (1)被告與證人黃緒清二人對於雙方於99年5月17日當天下午第
    一通聯絡買毒的電話中，究竟是如何商談合資購買毒品，二
    人當時有無言明合資之金額，以及各出資多少金額等事，所
    述明顯有所出入。此外，被告於本院準備程序中供稱:黃緒
    清有給我1000元，加上我自己的1000元，總共2000元，去向
    大頭購買的，我本來是要買1小包，大頭拿1小包說要給我試
    用，不收我錢，但我還是有給他2000元，我跟大頭拿了1包
    云云（參本院卷第91頁），然證人黃緒清則證稱:現場我跟
    被告說要拿1000元，被告就馬上給我1包等語（參本院卷第
    159、160頁），與被告前開所供明顯亦不相符。且查承前開
    被告及各證人所述，證人黃緒清是於查獲現場始交付1000元
    現金予被告，自無被告前開所供:黃緒清有給我1000元，加
    上我自己的1000元，『總共2000元去向大頭購買』之過程。
    益徵被告前揭所辯:是和黃緒清1人出資1000元合資購買云云
    ，為事後卸責之詞，不足採信。
  (2)由被告在證人黃緒清上車前已事先將其所購入之毒品分裝成
    2袋，且放在不同的處所，足認被告當時收取證人黃緒清100
    0元之際，只準備交付其握在手中遭查獲之該包第二級毒品
    甲基安非他命而已，否則如其本即準備全部交予證人黃緒清
    ，其又何須大費周章將毒品分裝成2小包，更無須將2小包毒
    品分放不同之位置。是由上揭查獲之經過及起獲毒品之位置
    ，益徵被告前揭所辯:全部毒品都是要給證人黃緒清云云，
    更為臨訟虛捏之詞，諉無足取。
  (3)被告於本院審理時自承不施用第二級毒品甲基安非他命（參
    本院卷第162頁）。參之卷附被告之臺灣高等法院被告前案
    紀錄表所載，被告除於92年間曾因施用第二級毒品經裁定送
    觀察勒戒及強制戒治外，其自93年間起迄今，曾因施用第一
    級毒品、轉讓或持有第二級毒品甲基安非他命，經法院為科
    刑判決外，並未曾因施用第二級毒品甲基安非命經依法追訴
    ，堪信被告前開所供其不施用第二級毒品甲基安非他命等語
    為真實。而關於被告與證人黃緒清結識之經過，證人黃緒清
    於本院審理時證稱:係於99年3月間詢問公司同事呂學明哪裡
    可以拿毒品，呂學明乃介紹被告與其認識，被告的聯絡電話
    亦係呂學明提供的等語（參本院卷第158頁）。顯見被告與
    證人黃緒清認識時間不長，彼此並無特殊之情誼，而且同額
    轉讓亦構成犯罪，茲被告自己既不施用第二級毒品甲基安非
    他命，衡情自無出資與黃緒清合購甚至倒貼黃緒清之可能。
  (4)綜上，被告於本院所為之上開各辯解及證人黃緒清所述:二
    人合資購買云云之證詞，均與事實不符，不足採信。
  (三)按販賣毒品罪之所謂「意圖」，即犯罪之目的，原則上不以
    發生特定結果為必要，只需有營利之意圖為已足，不以買賤
    賣貴而從中得利為必要（參見最高法院97年度台上字第2109
    號判決意旨）。被告既係為販賣第二級甲基安非他命給證人
    黃緒清而向「頭哥」販入第二級毒品甲基安非他命，再接續
    於前揭查獲時、地，將所購入之毒品分裝成2小包，而將其
    中1包以1000元價格，販賣予證人黃緒清，並當場向證人黃
    緒清收取現金1000元，顯見雙方間有交易之對價關係。且查
    ，販賣第二級毒品，可處無期徒刑或7年以上有期徒刑，並
    得併科1000萬元以下罰金，毒品危害防制條例第4條第2項定
    有明文，是販賣毒品係屬嚴重違法行為，苟遭逮獲，後果嚴
    重，毒販出售毒品時無不小心翼翼，不敢公然為之，且甲基
    安非他命並無公定之價格，並可任意分裝或增減其份量，而
    每次買賣之價量，亦隨時依雙方關係之深淺、當時之資力、
    需求程度及對行情之認知等因素而異其標準，非可一概而論
    ，因之販賣之獲利，除經坦承犯行，或帳冊價量均臻明確外
    ，委難查得實情，而販賣之人從價差或量差中牟利方式雖異
    ，惟其圖利之非法販賣行為則均相同，是縱未確切查得販賣
    賺取之實際差價，但除別有事證，足認係按同一價格轉讓，
    確未牟利之情形外，尚難執此認非法販賣之事證有所不足，
    致知過坦承者難辭重典，飾詞否認者反得逞僥倖，而失情理
    之平；且甲基安非他命價格昂貴，取得不易，苟無利可圖，
    應無甘冒被查緝法辦之危險而平白為無償轉讓毒品之可能，
    是其販入之價格必較售出之價格低廉，而有從中賺取買賣差
    價牟利之意圖及事實，應屬符合論理法則且不違背社會通常
    經驗之合理判斷。本件被告雖於本院審理時辯稱:當時是以
    2000元購入扣案之第二級毒品甲基安非他命，而將其中1包
    轉給黃緒清1000元，不是販賣云云。但查，員警在被告車內
    起獲扣案之2包第二級毒品甲基安非他命後，即先於所內以
    該所配用之電子秤進行初驗，其中在被告駕駛座旁空隙中起
    出之第二級毒品甲基安非他命1包，毛重為0.77公克、淨重
    0.57公克，另在被告手中起出之第二級毒品甲基安非他命1
    包，毛重為0.59公克、淨重0.39公克，此業據被告於第一次
    警詢時供明在案外（參偵卷第9頁），並有毒品初步鑑驗報
    告單、量秤過程之照片2張在卷可稽（參偵卷第9、38、43、
    44頁。嗣經送交通部民用航空醫務中心鑑定時，該中心重新
    磅秤時，未將2包毒品分別秤重，合計淨重為0.916公克，與
    員警分開秤重之總淨重有些微誤差）。從員警在查獲當時所
    分別磅出之重量及員警將扣案2包第二級毒品甲基安非他命
    並排放置拍攝之照片以觀，其中在被告駕駛座旁空隙中起出
    之第二級毒品甲基安非他命，與在被告手中起出之第二級毒
    品甲基安非他命，2包毒品之大小明顯不同，以員警之初驗
    淨重計算，2包之淨重相差約有0.18公克。被告係以2000元
    購入扣案之第二級毒品甲基安非他命，則其於購入後，將之
    分為2包，其中原較小的1包（即原警初驗淨重0.39公克）售
    予黃緒清1000元，並非均分，其重量差即足認被告轉售予黃
    緒清仍有利益之空間。故被告販賣第二級毒品甲基安非他命
    之行為，主觀上確有營利之意圖，應堪認定。
  (四)綜上所述，本件被告以1000元販賣第二級毒品甲基安非他命
    予證人黃緒1次之犯行，事證已臻明確，被告之犯行應堪認
    定。
參、論罪科刑理由:
一、查甲基安非他命屬毒品危害防制條例第2條第2項第2款所列
    之第二級毒品，是核被告所為，係犯毒品危害防制條例第4
    條第2項之販賣第二級毒品罪。被告持有第二級毒品進而販
    賣，其持有毒品之低度行為，為販賣之高度行為所吸收，不
    另論罪。又「所謂販賣行為，並不以販入之後復行賣出為要
    件，祇要以營利為目的，將禁藥購入或賣出，有一於此，其
    犯罪即為完成。上訴人既以販賣圖利之意思購入速賜康，雖
    於出售與某某時，已議定價格尚未交付之際，即被當場查獲
    ，仍屬犯罪既遂。」（最高法院67年台上字第2500號判例要
    旨參照）。「販賣毒品罪，並不以販入後復行賣出為構成要
    件，只要以營利之目的，將毒品購入或賣出，有一於此，其
    犯罪即屬完成。」（最高法院100年度台上字第1227號判決
    參照）。被告既係於接獲證人黃緒清要求購買第二級毒品甲
    基安非他命1包之電話後，始於同日下午4時許，至安坑交流
    道附近向「頭哥」販入扣案之第二級毒品甲基安非他命1包
    ，並將之分裝成2小包後，旋再於同日下午5點多與證人黃緒
    清相約於新店建國路附近交易，被告雖與黃緒清交易時，尚
    未將毒品交付予黃緒清，而交易未完成，但揆諸前揭說明，
    販入行為已完成，其販賣行為仍屬既遂。被告前於93年間因
    違反動產擔保交易法案件，經本院於94年11月14日以94年度
    易字第70 8號判處有期徒刑3月確定。另於同年間因違反毒
    品危害防制條例案件，經本院於94年9月26日以94年度訴字
    第305號判處有期徒刑1年2月、7月確定。嗣又於94年間因違
    反毒品危害防制條例案件，經本院以94年度訴緝字第151號
    判處有期徒刑6月、4月，提起上訴後，臺灣高等法院於96年
    5 月10日以95年度上訴字第3567號駁回上訴確定。適逢中華
    民國九十六年罪犯減刑條例公布施行及動產擔保交易法修正
    ，其前揭違反動產擔保交易法案件之科刑經免刑，另其餘科
    刑各減為有期徒刑7月、3月又15日、3月、2月，合併定其應
    執行有期徒刑1年3月，於97年3月22日縮刑期滿執行完畢，
    此有臺灣高等法院被告前案紀錄表在卷可稽。其於受有期徒
    刑之執行完畢，5年內故意再犯本件最重本刑為有期徒刑以
    上之罪，為累犯，除法定刑為無期徒刑部分，依法不得加重
    外，爰依刑法第47條第1項規定，加重其刑。
二、爰審酌被告不思依循正軌賺取金錢，竟無視政府反毒政策及
    宣導，仍意圖營利而販賣第二級毒品予他人施用，影響所及
    ，非僅使他人之生命、身體將可能受其侵害，社會、國家之
    法益亦不能免，為害之鉅，當非個人一己之生命、身體法益
    所可比擬，自應嚴厲規範，且犯罪後未能坦承犯罪之態度，
    兼衡其已有多次毒品前科，此有前揭紀錄表可參，其素行不
    佳、犯罪所得有限、犯罪動機、目的、手法、家庭經濟狀況
    小康等一切情狀，量處如主文所示之刑。本件扣案之第二級
    毒品甲基安非他命2包，原合計淨重0.916公克，除取樣0.00
    02公克，已於鑑定時用磬，失其違禁物之性質，不另為沒收
    銷燬之諭知外，合計驗餘淨重0.9158公克，不問屬於犯人否
    ，併依毒品危害防制條例第18條第1項前段之規定宣告沒收
    銷燬之;扣案之現金1000元是被告販賣本件第二級毒品甲基
    安非他命之所得財物，爰併依同條例第19條第1項規定宣告
    沒收之。至於扣案之被告申用之門號0000000000號SIM卡1枚
    ，及未扣案之搭配該門號之手機，雖係被告與黃緒清本件聯
    絡販賣第二級毒品所用之門號及手機，無證據證明該物係被
    告專供本件販賣毒品所用之物，另扣案之第一級毒品海洛因
    2包，係被告準備供己施用之毒品，以及在證人黃緒清處扣
    得之吸食器1組，係證人黃緒清所有預備供其個人施用之工
    具，與本案並無關連，爰均不另為沒收銷燬、沒收之諭知，
    附此敘明。
據上論斷，應依刑事訴訟法第299條第1項前段，毒品危害防制條
例第4條第2項、第18條第1項前段、第19條第1項，刑法第11條、
第47條第1項，判決如主文。
本案經檢察官劉俊良到庭執行職務。
中    華    民    國   100    年    4     月    7     日
                  刑事第二十庭  審判長法  官  郭惠玲
                                      法  官  柯姿佐
                                      法  官  李桂英
以上正本證明與原本無異。
如不服本判決，應於收受送達後10日內向本院提出上訴書狀。
                                      書記官  黃勤涵
中    華    民    國   100    年    4     月    8     日
附錄論罪科刑法條全文:
毒品危害防制條例第4條第2項：
製造、運輸、販賣第二級毒品者，處無期徒刑或 7 年以上有期
徒刑，得併科新臺幣 1 千萬元以下罰金。